【裁判字號】    95,訴,837
【裁判日期】    951031
【裁判案由】    違反毒品危害防制條例
【裁判全文】
臺灣屏東地方法院刑事判決               95年度訴字第837號
公  訴  人  臺灣屏東地方法院檢察署檢察官
被      告  甲○○
                    （另案於臺灣屏東監獄竹田分監執行中）
上列被告因違反毒品危害防制條例案件，經檢察官提起公訴（95
年度毒偵字第1393號）本院判決如下：
    主  文
甲○○施用第一級毒品，累犯，處有期徒刑玖月。
    事  實
一、甲○○於民國89年間曾因施用毒品案件，經本院以89年度毒
    聲字第397 號裁定移送觀察、勒戒後，認有繼續施用毒品之
    傾向，再以89年度毒聲字第847 號裁定令入戒治處所施以強
    制戒治，其後經本院以89年度毒聲字第2177號裁定停止戒治
    ，所餘戒治期間付保護管束，嗣再經本院以90年度毒聲字第
    504 號裁定撤銷停止戒治，繼續執行強制戒治，而於91年1
    月18日戒治期滿，經臺灣屏東地方法院檢察署檢察官於91年
    2 月6 日以91年戒毒偵字第23號不起訴處分確定。復於91年
    間因施用毒品案件，經本院91度毒聲字第1247號裁定令入戒
    治處所施以強制戒治，於92年10月27日戒治期滿；刑責部分
    由臺灣屏東地方法院檢察署檢察官向本院提起公訴，經本院
    以91年度訴字第819 號判處有期徒刑8 月確定，與另案所犯
    竊盜罪經本院以91年度易字第594 號判處有期徒刑8 月確定
    部分，接續執行（自91年9 月27日起入監服刑，其中91年10
    月28日至92年10月27日係受強制戒治），93年12月13日因縮
    短刑期假釋出監，於94年1 月2 日縮刑期滿未經撤銷假釋視
    為執行完畢。詎猶不知悔改，於上開所示之強制戒治執行完
    畢釋放後5 年內，復基於施用第一級毒品海洛因之犯意，於
    95年7 月10日凌晨3 時許回溯72小時內之某時，在不詳地點
    ，將第一級毒品海洛因加水再以注射針筒注入體內之方式，
    施用第一級毒品海洛因1 次。嗣於同日凌晨2 時20分許，在
    屏東縣長治鄉○○路處，為警見其行跡可疑，攔檢盤查，並
    經其同意採集尿液送驗結果，呈嗎啡及可待因陽性反應，而
    證實上情。
二、案經屏東縣警察局屏東分局報請臺灣屏東地方法院檢察署偵
    查起訴。
    理  由
一、按除被告所犯為死刑、無期徒刑、最輕本刑為3 年以上有期
    徒刑之罪或高等法院管轄第一審案件者外，於法院行準備程
    序進行中，被告先就被訴事實為有罪之陳述時，審判長得告
    知被告簡式審判程序之旨，並聽取當事人、代理人、辯護人
    及輔佐人之意見後，裁定進行簡式審判程序，刑事訴訟法第
    273 條之1 第1 項定有明文。被告甲○○所為係犯死刑、無
    期徒刑、最輕本刑為3 年以上有期徒刑以外之罪，其於本院
    審判程序中就被訴事實為有罪之陳述，經法官告知簡式審判
    程序之旨，並聽取公訴人、被告之意見後，依上開刑事訴訟
    法第273 條之1 第1 項規定，裁定由受命法官獨任進行審判
    程序，並依同法第273 條之2 、第159 條第2 項之規定，不
    適用傳聞法則有關限制證據能力之相關規定，合先敘明。
二、上揭犯罪事實，業據被告於本院審理時坦承不諱，且被告為
    警查獲後所排放尿液經採樣送請台灣檢驗科技股份有限公司
    以EIA 酵素免疫分析法及GC/MS 氣相層析質譜儀法確認檢驗
    ，呈嗎啡及可待因陽性反應之情，有該公司95年8 月4 日KＺ
    000000000000號濫用藥物尿液檢驗報告1 紙附卷可稽（見警
    卷第7 頁），並有被告手臂有注射痕跡之照片2 幀在卷可佐
    （見警卷第9 頁），足認被告自白與事實相符。再被告先前
    如事實欄所載，於89年間曾因施用毒品案件，經本院以89年
    度毒聲字第397 號裁定移送觀察、勒戒後，認有繼續施用毒
    品之傾向，再經本院以89年度毒聲字第847 號裁定令入戒治
    處所施以強制戒治，其後經本院以89年度毒聲字第2177號裁
    定停止戒治，所餘戒治期間付保護管束，嗣再經本院以90年
    度毒聲字第504 號裁定撤銷停止戒治，而於91年1 月18日戒
    治期滿，由臺灣屏東地方法院檢察署檢察官於91年2 月6 日
    以91年戒毒偵字第23號不起訴處分確定。復於91年間因施用
    毒品案件，經本院91度毒聲字第1247號裁定令入戒治處所施
    以強制戒治，於92年10月27日戒治期滿；復於91年間因施用
    毒品案件，經本院91度毒聲字第1247號裁定令入戒治處所施
    以強制戒治，於92年10月27日戒治期滿執行完畢之情，有臺
    灣高等法院被告前案紀錄表在卷可佐，顯見被告係於強制戒
    治執行完畢釋放後5 年內，再犯本件施用第一級毒品之罪甚
    明。本案事證明確，被告犯行堪以認定，應依法論科。
三、查海洛因係毒品危害防制條例第2 條第2 項第1 款所稱之第
    一級毒品，核被告施用第一級毒品海洛因之行為，係犯同條
    例第10條第1 項之施用第一級毒品罪。其施用第一級毒品前
    ，持有第一級毒品海洛因之低度行為，為施用之高度行為所
    吸收，不另論罪。再被告曾於91年間先後因竊盜及施用毒品
    案件，經本院以91年度易字第594 號及91年度訴字第819 號
    判決分別判處有期徒刑8 月確定，上開徒刑經接續執行，自
    91年9 月27日起入監服刑（其中91年10月28日至92年10月27
    日係受強制戒治），迄93年12月13日因縮短刑期假釋出監，
    而於94年1 月2 日縮刑期滿未經撤銷假釋視為執行完畢，有
    臺灣高等法院被告前案紀錄表在卷可憑，其於受有期徒刑之
    執行完畢後5 年內，再故意犯本件有期徒刑以上之罪，為累
    犯，應依刑法第47條第1 項之規定，加重其刑。爰審酌被告
    前經觀察、勒戒及強制戒治後，仍未戒斷其施用毒品之惡習
    ，再次漠視法令禁制而犯本罪，惟其施用毒品所生危害，實
    以自戕身心健康為主，對於他人生命、身體、財產等法益，
    尚無明顯而重大之實害，且其犯後坦承犯行，尚知悔悟及犯
    罪之動機、手段等一切情狀，量處如主文所示之刑，以示懲
    儆。
四、據上論斷，應依刑事訴訟法第299 條第1 項前段、第273 條
    之1 第1 項，毒品危害防制條例第10條第1 項，刑法第11條
    前段、第47條第1項，判決如主文。
中    華    民    國    95    年    10    月    31    日
                  刑事第三庭    法  官  林雅莉
以上正本證明與原本無異。
如不服本判決應於收受本判決送達後十日內向本院提出上訴書狀，
其未敘述上訴理由者，並得於提起上訴後十日內向本院補提理由
書狀（均須按他造當事人之人數附繕本）「切勿逕送上級法院」
                                書記官  黃佳惠
中    華    民    國    95    年    10    月    31    日
附錄本判決論罪科刑法條全文：
毒品危害防制條例第10條第1項
施用第一級毒品者，處六月以上五年以下有期徒刑。


司法院資訊處製作；財團法人民間司法改革基金會備份。
